【裁判字號】    99,易,2762
【裁判日期】    991004
【裁判案由】    侵占
【裁判全文】
臺灣臺中地方法院刑事判決              99年度易字第2762號
公  訴  人  臺灣臺中地方法院檢察署檢察官
被      告  丙○○
上列被告因侵占案件，經檢察官提起公訴(99年度偵字第13753號
)，被告於準備程序中就被訴事實為有罪之陳述，經受命法官聽
取當事人之意見後，由本院合議庭裁定由受命法官獨任以簡式審
判程序審理，判決如下：
    主  文
丙○○犯侵占罪，處有期徒刑貳月，如易科罰金，以新臺幣壹仟
元折算壹日。緩刑貳年，並應履行如附表所示之事項。
    犯罪事實
一、丙○○於民國99年3月6日15時30分許，至臺中市西屯區○○
    ○路○段193號1樓「翔順企業行」，向負責人江姵嬅租用翔
    順企業行所有車牌號碼616-HMU號重型機車1輛，約定1日租
    金為新臺幣(下同)600元，租賃期間自99年3月6日15時30分
    起至99年3月7日15時30分止，丙○○並簽發2張票面金額分
    別為5,000元及5萬元之本票作為擔保。詎丙○○於前揭租期
    屆滿後，竟意圖為自己不法之所有，拒不返還上開機車，變
    更持有之意為所有之意，將上開機車予以侵占，供己使用。
    嗣經乙○○一再撥打丙○○所留下之聯絡電話催促丙○○返
    還上開機車，丙○○均未歸還，始知上情。
二、案經乙○○訴由臺灣臺中地方法院檢察署檢察官偵查起訴。
    理  由
一、按被告以外之人於審判外之言詞或書面陳述，除法律有規定
    者外，不得作為證據。前項規定，於法院以簡式審判程序或
    簡易判決處刑者，不適用之，刑事訴訟法第159條定有明文
    。查被告丙○○因侵占案件，經檢察官提起公訴，被告於準
    備程序中就其所為犯行為有罪之陳述，經法官告知簡式審判
    程序之旨，並聽取公訴人、被告之意見後，合議庭裁定由受
    命法官獨任進行簡式審判程序，且無刑事訴訟法第159條第1
    項規定之適用，合先敘明。
二、上揭犯罪事實，業據被告於本院審理程序中坦承不諱，核與
    證人即告訴人乙○○於偵查中證述之情節相符，並有車輛租
    賃契約書、台中西屯郵局存證信函第268號、車號查詢重型
    機車車籍資料各1紙及被告所簽發票面金額各為5, 000元及5
    萬元之本票影本2紙附卷可憑，足徵被告之自白與事實相符
    。本件事證明確，被告犯行洵堪認定，應予依法論科。
三、核被告所為，係犯刑法第335條第1項之侵占罪。爰審酌被告
    僅向告訴人擔任負責人之翔順企業行租用前揭機車1天，支
    付租金600元，屆期拒不返還，繼續使用該機車達數月，致
    告訴人受有損害，價值觀念偏差，應值非難，惟斟酌其犯罪
    後坦承犯行，並與告訴人達成和解，且已將上開機車返還予
    告訴人，業據告訴人陳述在卷，並有本院99年度中調字第
    2181號調解程序筆錄1份在卷可憑，犯罪後態度尚可等一切
    情狀，量處如主文所示之刑，並諭知易科罰金之折算標準。
    末查，被告未曾因故意犯罪受有期徒刑以上刑之宣告，素行
    尚可，有臺灣高等法院被告前案紀錄表1份在卷可稽，其因
    一時貪慾圖便，短於思慮，致觸犯本件犯行，經此教訓，當
    知警惕守法，而無再犯之虞，本院認其所受刑之宣告，以暫
    不執行為適當，爰併宣告緩刑2年，以啟自新。另為促使被
    告確實履行上開與告訴人所立之調解程序筆錄所承諾之賠償
    金額及付款方式，不致因受緩刑宣告而心存僥倖，爰依刑法
    第74條第2項第3款規定，命被告履行如附表所示之事項。
據上論斷，應依刑事訴訟法第273條之1第1項、第299條第1項前
段，刑法第335條第1項、第41條第1項前段、刑法第74條第1項第
1款、第2項第3款，刑法施行法第1條之1第1項、第2項前段，判
決如主文。
本案經檢察官甲○○到庭執行職務。
中    華    民    國    99    年    10    月    4     日
                  刑事第五庭  法  官  林慧欣
如不服本判決應於收受判決後10日內向本院提出上訴書狀，並應
敘述具體理由；其未敘述上訴理由者，應於上訴期間屆滿後20日
內向本院補提理由書（均須按他造當事人之人數附繕本）「切勿
逕送上級法院」。
告訴人或被害人對於判決如有不服具備理由請求檢察官上訴者，
其上訴期間之計算係以檢察官收受判決正本之日期為準。
                              書記官  鄭淑英
中    華    民    國    99    年    10    月    4     日
附錄本案論罪科刑法條
刑法第335條第1項
意圖為自己或第三人不法之所有，而侵占自己持有他人之物者，
處五年以下有期徒刑、拘役或科或併科一千元以下罰金。
附表:
本院依刑法第74條第2項第3款之規定，命被告履行之事項：
被告丙○○應依本院卷附99年9月20日99年度司中調字第2181號
調解程序筆錄所載，給付告訴人江姵嬅新臺幣4萬元。自99年10
月26日起至100年2月26日止，於每月26日前各給付8000 元，至
全部清償完畢止，如有一期未履行視為全部到期。並以匯款方式
匯入告訴人指定之中華郵政股份有限公司高雄大順郵局(代號:70
0)、局帳號00000000000000、戶名乙○○之帳戶內。
備註：
一、依刑法第74條第4項規定，上開本院命被告支付予被害人之
    損害賠償，得為民事強制執行名義。
二、依刑法第75條之1第1項第4款規定，被告違反本院所定上開
    命其履行之事項情節重大，足認原宣告之緩刑難收預期效果
    ，而有執行刑罰之必要者，得撤銷其緩刑宣告。

司法院資訊處製作；財團法人民間司法改革基金會備份。
